【裁判字號】    98,上訴,970
【裁判日期】    981001
【裁判案由】    違反稅捐稽徵法等
【裁判全文】
臺灣高等法院臺南分院刑事判決         98年度上訴字第970號
上  訴  人  臺灣雲林地方法院檢察署檢察官
被      告  甲○○即蘇寶樺
上列上訴人因被告違反稅捐稽徵法等案件，不服臺灣雲林地方法
院92年度金重訴字第2號中華民國98年8月27日第一審判決（起訴
案號：臺灣雲林地方法院檢察署91年度偵字第3095號、第4496號
、第4497號、第4498號、第4499號、第4500號、第4501號、第45
02號、第4503號、第4504號、92年度偵字第2525號），提起上訴
，本院判決如下：
    主  文
上訴駁回。
    理  由
一、按不服地方法院之第一審判決而上訴者，應向管轄第二審之
    高等法院為之。提起上訴，應以上訴書狀提出於原審法院為
    之。上訴書狀應敘述具體理由。第二審法院認為上訴書狀未
    敘述理由者，應以判決駁回之。刑事訴訟法第361條第1項、
    第2項、第350條及第367條前段分別定有明文。而所謂不服
    第一審判決之具體理由，必係依據卷內既有訴訟資料或提出
    新事證，指摘或表明第一審判決有何採證認事、用法或量刑
    等足以影響判決本旨之不當或違法，而構成應予撤銷之具體
    事由，始克當之（例如：依憑證據法則具體指出所採證據何
    以不具證據能力，或依憑卷證資料，明確指出所為證據證明
    力之判斷如何違背經驗、論理法則）；倘僅泛言原判決認定
    事實錯誤、違背法令、量刑失之過重或輕縱，而未依上揭意
    旨指出具體事由，或形式上雖已指出具體事由，然該事由縱
    使屬實，亦不足以認為原判決有何不當或違法者（例如：對
    不具有調查必要性之證據，法院未依聲請調查亦未說明理由
    ，或援用證據不當，但除去該證據仍應為同一事實之認定）
    ，皆難謂係具體理由，俾與第二審上訴制度旨在請求第二審
    法院撤銷、變更第一審不當或違法之判決，以實現個案救濟
    之立法目的相契合，並節制濫行上訴（最高法院97年度台上
    字第892號刑事判決意旨參照）。
二、上訴意旨略稱：證人即同案被告丙○○已於調查中明確供述
    係被告甲○○介紹伊與許添宏、乙○○、邱先生、李生先等
    人認識，並表示可協助以文德公司生產設備向銀行辦理抵押
    貸款事宜，要求伊提供文德公司空白統一發票供渠等使用等
    語。證人丙○○嗣於審判中翻異前詞，證稱未透過甲○○提
    供及取得空白發票，應係因其與甲○○原為舊識，且其於本
    件中已受緩刑判決確定，有恃無恐之故。故證人丙○○於審
    判中之證詞已受嚴重污染，此可從詰問過程中丙○○刻意迴
    護甲○○之情而得知，其證詞顯不足採信，應以其於警訊時
    未受污染證詞可信云云。綜上所述，原判決認事用法難謂允
    當，爰提起上訴，請求將原判決撤銷，更為適當合法之判決
    云云。
三、惟查：
  (一)按認定犯罪事實所憑之證據，雖不以直接證據為限，間接證
    據亦包括在內；然而無論直接或間接證據，其為訴訟上之證
    明，須於通常一般之人均不致有所懷疑，而得確信其為真實
    之程度者，始得據為有罪之認定，倘其證明尚未達到此一程
    度，而有合理之懷疑存在時，事實審法院復已就其心證上理
    由予以闡述，敘明其如何無從為有罪之確信，因而為無罪之
    判決，尚不得任意指為違法（最高法院76年台上字第4986號
    判例參照）。復按，刑事訴訟法既採自由心證主義，關於人
    證之供述，法院自可斟酌一切情形以為取捨，不能因其供述
    時期有先後不同，即執為判定證據力強弱之標準。證據之取
    捨，法院原有自由判斷之職權，而證人之供述，先後不一致
    者，究竟孰為可採，法院得衡情酌理予以取捨，倘其判斷不
    違背經驗法則或論理法則，自不容任意指為違法（最高法院
    29年上字第795號判例、25年上字第2053號判例、76年度台
    上字第6140號判決參照）。
  (二)查被告甲○○是否因得知證人丙○○財務狀況不佳，急需貸
    款紓困，乃引介許添宏與丙○○認識，再夥同乙○○、邱先
    生、李生先等人與丙○○認識，進一步要求提供空白統一發
    票或交付不實交易統一發票乙節，證人丙○○於調查站及偵
    查、審理中所為之證述，前後固不一致。原判決以(一)證人丙○○於偵查及審理中證述事件發生經過，與蘇寶樺實無關係
    ，蘇寶樺從未媒介乙○○、許添宏、李先生與丙○○認識，
    更與事後要求提供空白統一發票或交付不實交易統一發票之
    邱先生無涉，據此實難認為被告蘇寶樺與該集團成員間有何
    犯意聯絡或行為分擔之共犯關係。(二)另參酌同案被告許添宏
    於91年4月9日調查中所陳：蘇寶樺係張朝棟帶我到文德公司
    時認識的，只是經由張朝棟介紹認識，曾經碰過面而已。文
    德公司係因張朝棟跟我說文德公司財務有問題，要我去文德
    公司幫忙該公司看財務報表，在張朝棟帶我到文德公司時，
    原是要我接文德公司做為客戶，但我因太遠而未接受，而向
    文德公司丙○○表示江瑞欽的朋友阿耀、阿寶是在做財務規
    劃的，我請阿寶他們直接與文德聯絡，我不清楚他們之間的
    關係等情（雲林縣調查站卷一第10頁至第12頁）。認丙○○
    於原審證述屬實，並認被告蘇寶樺確實並非虛設行號販售不
    實交易統一發票集團之成員，其與該集團構成員間並無任何
    犯意聯絡或行為分擔之共犯關係。(三)此外，公訴人所提出證
    據，或其指出證明之方法，充其量僅能證明被告知曉丙○○
    經營之文德公司營運不佳，有意協助丙○○尋求援助，而丙○○事後卻將文德公司之空白統一發票，交付給他人使用，
    並使用其他公司所開立，與文德公司無實際交易之不實統一
    發票等事實。但被告究竟有無與收取文德公司空白統一發票
    ，並提供其他公司虛偽不實統一發票給丙○○之人，彼此間
    有共犯關係等犯罪事實方面，並未能使原審心證達到毫無懷
    疑被告確實有犯罪之程度，因認被告犯行無法證明，爰為被
    告無罪判決之諭知。上訴意旨以證人丙○○與被告甲○○原
    屬舊識，且已受緩刑判決，有恃無恐，乃於審理中故為迴護
    被告，應以其於調查中之證述為可採云云。惟證人丙○○於
    原審所為證述，乃具結後為之，倘其就本案重要關係事項故
    為虛偽陳述，除負有偽證責任外，其原受緩刑之諭知，並可
    能因而遭撤銷。況原審另審酌同案被告許添宏之陳述，亦認
    證人丙○○於原審審理中之證詞屬實，且無其他證據足以使
    原審產生合理之懷疑，爰為無罪之諭知。原判決上開認定，
    俱憑卷內資料審認、論駁綦詳，其推理論斷衡諸經驗及論理
    等證據法則皆無違背，不能指為違法。
  (三)本件原審經審理結果，以公訴意旨所舉證據資料，無法使原
    審法院獲得被告有罪之確信，而被告辯述之有利情節，復經
    證人等結證屬實，此外查無任何積極證據足認被告有何犯行
    ，不能證明被告犯罪，而諭知被告無罪之判決，已詳敘其調
    查、取捨證據之結果及憑以認定之心證理由。從形式上觀察
    ，原判決尚無足以影響判決結果之不當或違法情事。上訴意
    旨係對於原判決已說明事項及屬原判決採證認事職權之適法
    行使，徒憑己見而為不同之評價，並未具體指出原判決所採
    證據何以不具證據能力，或依憑卷證資料，明確指出原判決
    所為證據證明力之判斷如何違背經驗、論理法則。揆諸前引
    最高法院判決意旨，檢察官之上訴並未具體指摘或表明第一
    審判決有何採證認事或用法等足以影響判決本旨之不當或違
    法，而構成應予撤銷之具體事由。縱上所述，本件檢察官之
    上訴不合法律上之程式，應予駁回，並不經言詞辯論為之。
四、依刑事訴訟法第367條前段、第372條，判決如主文。
中    華    民    國    98    年    10    月    1     日
                  刑事第六庭  審判長法  官  董武全
                                    法  官  賴純慧
                                    法  官  林英志
以上正本證明與原本無異。
檢察官如不服本判決應於收受本判決後十日內向本院提出上訴書
，其未敘述上訴理由者並得於提起上訴後十日內向本院補提理由
書。
                                    書記官  魏安里
中    華    民    國    98    年    10    月    1     日


司法院資訊處製作；財團法人民間司法改革基金會備份。
